# 求助陈版：募投项目支出是否作为商誉减值资产组

提问人：missing16 时间：2020-03-25 08:05:24
A公司于 2014 年收购B公司51%股权形成商誉 1000 万，C公司于 2018 年收购B公司100%股权并配套募集资金 2 亿元。
（其中：A、C公司同属于某集团所属单位）， 2018 年募投项目总投资预算为 4 亿元，（自筹 2 亿元+募集 2 亿元）。
2019 年B公司以自有资金投入募投项目 5000 万元。请问：该募投项目自有支出是否可作为资产组进行商誉减值测试？

回答人：chenyiwei
首先要看该部分募投项目自有支出是否形成新的独立资产组，还是不构成独立资产组而被纳入现有的包含商誉的资产组。如果是后者，则相关投入增加该资产组的账面价值，同样在该资产组的未来现金流量预测中也可以考虑募投项目的未来效益。